臺灣士林地方法院刑事判決
110年度訴字第580號
公  訴  人  臺灣士林地方檢察署檢察官
被      告  洪明政





            李振愷


選任辯護人  林天麟律師
            林殷廷律師
上列被告因詐欺等案件，經檢察官提起公訴（109年度偵緝字第1
141號、110年度偵字第11366號），因被告於準備程序中就被訴
事實為有罪之陳述，經告知簡式審判程序之旨，並聽取當事人之
意見後，經本院合議庭裁定由受命法官獨任進行簡式審判程序，
判決如下：
    主  文
洪明政幫助犯詐欺取財罪，處有期徒刑貳月，如易科罰金，以新
臺幣壹仟元折算壹日；未扣案之犯罪所得新臺幣壹萬元沒收，如
全部或一部不能沒收或不宜執行沒收時，追徵其價額。
李振愷三人以上共同犯詐欺取財罪，處有期徒刑壹年貳月；又犯
三人以上共同詐欺取財罪，處有期徒刑壹年肆月，應執行有期徒
刑壹年陸月。 
    事實及理由
一、本件犯罪事實及證據，除引用檢察官起訴書之記載（如附件
    ）外，另更正並補充如下：
  ㈠起訴書犯罪事實欄一㈠第5至6行（即倒數第3至4行）所載「共
    同基於詐欺取財之犯意聯絡」，應更正為「共同基於意圖為
    自己不法所有而3人以上共同詐欺取財、行使登載不實文書
    之犯意聯絡」。
  ㈡證據部分補充：被告洪明政、李振愷於本院民國111年2月21
    日準備程序及審理時所為之自白。
二、論罪科刑：
　㈠核被告洪明政所為，係犯刑法第216條、第215條、第30條第1
    項前段之幫助行使業務登載不實文書罪及同法第339條第1項
    、刑法第30條第1項前段幫助詐欺取財罪。又被告洪明政以
    一行為觸犯上開2罪名，為想像競合犯，應依刑法第55條規
    定，從一情節較重之幫助詐欺取財罪處斷。又被告洪明政所
    犯幫助詐欺取財罪部分，因係幫助犯，爰依刑法第30條第2
    項規定，就該罪減輕其刑。
 ㈡核被告李振愷就犯罪事實㈠、㈡所為，均係犯刑法第216條、第2
   15條之行使業務登載不實文書、第339條之4第1項第2款之三
   人以上共同詐欺取財罪。其作成業務上登載不實文書後，持
   向勞保局申報行使，而向告訴人有所主張並行使，其業務上
   登載不實文書之低度行為，均應為行使之高度行為所吸收，
   不另論罪。被告係以一概括犯罪計畫，先後為行使業務登載
   不實文書及詐欺取財之犯行，宜評價為一行為同時觸犯二罪
   名之裁判上一罪，為想像競合犯，應依刑法第55條規定，依
   從一重論以三人以上共同詐欺取財罪；其先後與張沛汝、涂
   鈞翔（犯罪事實㈠部分）及曾勝煜、「小劉」（犯罪事實㈡部
   分）以及實際製作「達敬公司勞工保險加保申報表」之年籍
   不詳共犯，共同為上開犯行，其等間有犯意聯絡、行為分擔
   ，均為共同正犯；又被告前後2次犯行，犯意各別，行為互殊
   ，為數罪，應予分論併罰。
 ㈢公訴意旨就被告洪明政所為偽造文書部分，雖論以刑法第216
   條、第211條之幫助行使業務登載不實文書罪；及就被告李振
   愷所為犯罪事實（一）、（二）偽造文書部分，亦論以係犯
   刑法216條、第211條之行使業務登載不實文書罪。然而，被
   告李振愷等人，杜撰張沛汝、曾勝煜不實事項而申報勞工保
   險，已為起訴書犯罪事實敘及，是被告李振愷行使業務登載
   不實文書、被告洪明政幫助行使業務登載不實文書，自均為
   起訴效力所及，本院自應一併審理。且按刑事訴訟法第95條
   所為罪名告知義務之規定，旨在使被告能充分行使防禦權，
   故被告如已知所防禦或已提出防禦或事實審法院於審判過程
   中已就被告所犯變更罪名之構成要件為實質之調查者，縱疏
   未告知變更法條之罪名，對被告防禦權之行使既無所妨礙，
   其訴訟程式雖有瑕疵，但顯然於判決無影響者，仍不得據為
   提起第三審上訴之適法理由（最高法院93年度臺上字第332號
   、91年度臺上字第2034號裁判意旨併同參照）。被告李振愷
   等人共同製作不實之張沛汝、曾勝煜投保申請書持向勞保局
   投保勞工保險而行使之，使星展銀行總行之承審人員，誤認
   張沛汝、曾勝煜為達敬公司之員工，應有相當之還款能力，
   而陷於錯誤同意貸款並分別於同年8月27日及8月4日，分別撥
   款新臺幣（下同）80萬元予張沛汝及撥款100萬元予曾勝煜等
   情事，業經本院審理時進行調查，並提示不實之「勞工保險
   被保險人投保資料表」、「勞工保險被保險人投保資料表（
   明細）」，供被告逐一覽閱、表示意見，而為實質審理，雖
   未再諭知刑法第215條，仍無礙於被告防禦權之行使，本院自
   得就起訴書所載法條，逕予更正，附此說明。
 ㈣爰審酌被告洪明政任意提供證件予他人辦理擔任公司名義負責
   人並據此得以詐欺他人取得款項，所為不足取，並致告訴人
   受財物損失。惟念被告洪明政坦承犯行，且未直接實際參與
   本案正犯之詐騙過程，犯罪參與程度較低；又因經濟能力所
   限，無法與告訴人達成和解；兼衡審酌被告犯罪動機、目的
   、手段及自述高職畢業、目前從事粗工每日收入約1,100元，
   月收入2萬4千元左右、離婚沒有小孩且獨居並無不動產等一
   切情狀，量處如主文所示之刑，以資懲儆。
　 另審酌被告李振愷與本案詐欺集團成員共同詐取告訴人所有
   之財物，造成告訴人受有財產損失，兼衡被告犯罪動機、目
   的、手段、分工參與程度及所獲利益，暨其於犯後已知自白
   坦認全部犯行，且與告訴人成立調解而尚有部分待履行，有
   本院110年度審附民移調字第224號調解筆錄在卷可佐，另被
   告自陳學歷為專科肄業，目前從事餐廳工作，月入2萬8千元
   左右，未婚獨居，無不動產等一切情狀，量處如主文所示之
   刑，並定其應執行之刑，以資懲儆。
三、沒收：
　㈠按沒收、非拘束人身自由之保安處分適用裁判時之法律；又
    犯罪所得，屬於犯罪行為人者，沒收之；又前二項之沒收，
    於全部或一部不能沒收或不宜執行沒收時，追徵其價額；宣
    告前2條之沒收或追徵，有過苛之虞、欠缺刑法上之重要性
    、犯罪所得價值低微，或為維持受宣告人生活條件之必要者
    ，得不宣告或酌減之；又中華民國104年12月17日及105年5
    月27日修正之刑法，自105年7月1日施行，刑法第2條第2項
    、第38條之1第1項前段、第3項、第38條之2第2項，刑法施
    行法第10條之3第1項分別定有明文。
　㈡2人以上共同犯罪，關於犯罪所得之沒收、追繳或追徵，倘個
    別成員並無犯罪所得，且與其他成員對於所得亦無事實上之
    共同處分權時，同無「利得」可資剝奪，特別在集團性或重
    大經濟、貪污犯罪，不法利得龐大，一概採取絕對連帶沒收
    、追繳或追徵，對未受利得之共同正犯顯失公平。所謂各人
    「所分得」，應指各人「對犯罪所得有事實上之處分權限」
    ，法院應視具體個案之實際情形而為認定：倘若共同正犯各
    成員內部間，對於不法利得分配明確時，固應依各人實際分
    配所得沒收；然若共同正犯成員對不法所得並無處分權限，
    其他成員亦無事實上之共同處分權限者，自不予諭知沒收。
  ㈢被告洪明政部分：
　　查被告洪明政所獲取之本案報酬1萬元並未扣案，是此部分
    款項既屬其個人因犯罪而取得對價給付之財產利益，自應依
    刑法第38條之1第1項前段、第3項規定宣告沒收，並於如全
    部或一部不能沒收或不宜執行沒收時，追徵其價額。
  ㈣被告李振愷部分：
　1.查被告李振愷依本案卷內起訴書及證據資料顯示，其從事本
    件犯罪事實（一）部分，並未實際獲得報酬乙節，自無從依
    前揭規定就其犯罪所得予以宣告沒收。
　2.查被告李振愷從事本件犯罪事實（二）部分，自陳所獲報酬
    金額15萬元（本院卷第73頁），其餘詐得財物係其他共犯所
    分得，是被告就檢察官所指此部分詐得財物100萬元，除15
    萬元之外，既無其個人仍得支配處分者，揆諸前揭說明，即
    無從就剩餘85萬部分款項予以宣告沒收。又考量被告已與告
    訴人成立調解，願給付告訴人100萬元，並於本院審理期日
    前已給付22萬元（本院卷第73頁），已足剝奪其犯罪利得。
    本院認被告與告訴人就本案所達成之調解方案，已達到沒收
    制度剝奪被告犯罪所得之立法目的，如在本案另沒收被告前
    揭犯罪所得，將使其承受過度之不利益，顯屬過苛，爰依刑
    法第38條之2第2項規定，不予宣告沒收、追徵被告上揭犯罪
    所得。
　3.至被告所登載不實之投保申請書、投保資料表，既已分別交
    付承辦機關之公務員及告訴人，已非被告所有，爰不予宣告
    沒收。
據上論斷，應依刑事訴訟法第273條之1第1項、第299條第1項前
段、第310條之2、第454條第2項，刑法第2條第2項、第11條、第
28條、第30條第1項前段、第2項、第216條、第215條、第339條
第1項、第339條之4第1項第2款、第55條、第38條之1第1項前段
、第3項、第38條之2第2項、第41條第1項前段、第51條第5款，
刑法施行法第1條之1第1項、第10條之3第1項，判決如主文。
本案經檢察官江耀民提起公訴，檢察官吳昭瑩到庭執行職務。
中　　華　　民　　國　　111 　年　　3 　　月　　10　　日
                  刑事第六庭法  官  李建忠
以上正本證明與原本無異。
如不服本判決應於收受送達後20日內，向本院提出上訴書狀，並
應敘述具體理由。其未敘述上訴理由者，應於上訴期間屆滿後20
日內向本院補提理由書（均須按他造當事人之人數附繕本）「切
勿逕送上級法院」。
因疫情而遲誤不變期間，得向法院聲請回復原狀。
                            書記官  林承翰
中　　華　　民　　國　　111 　年　　3 　　月　　10　　日
附錄：本案論罪科刑法條全文
中華民國刑法第216條
行使第二百一十條至第二百一十五條之文書者，依偽造、變造文
書或登載不實事項或使登載不實事項之規定處斷。

中華民國刑法第215條
從事業務之人，明知為不實之事項，而登載於其業務上作成之文
書，足以生損害於公眾或他人者，處三年以下有期徒刑、拘役或
一萬五千元以下罰金。

中華民國刑法第339條
意圖為自己或第三人不法之所有，以詐術使人將本人或第三人之
物交付者，處五年以下有期徒刑、拘役或科或併科五十萬元以下
罰金。
以前項方法得財產上不法之利益或使第三人得之者，亦同。
前二項之未遂犯罰之。

中華民國刑法第339條之4
犯第三百三十九條詐欺罪而有下列情形之一者，處一年以上七年
以下有期徒刑，得併科一百萬元以下罰金：
一、冒用政府機關或公務員名義犯之。
二、三人以上共同犯之。
三、以廣播電視、電子通訊、網際網路或其他媒體等傳播工具，
    對公眾散布而犯之。
前項之未遂犯罰之。
【附件】：
臺灣士林地方檢察署檢察官起訴書
                                   109年度偵緝字第1141號
                                   110年度偵字第11366號
　　被　　　告　洪明政　男　56歲（民國00年0月00日生）
　　　　　　　　　　　　籍設新北○○○○○○○○
　　　　　　　　　　　　居臺南市○區○○○路00號
　　　　　　　　　　　　國民身分證統一編號：Z000000000號
　　          　李振愷　男　44歲（民國00年0月00日生）
　　　　　　　　　　　　住臺中市○○區○○路00巷0號20樓
　　　　　　　　　　　　之5
　　　　　　　　　　　　國民身分證統一編號：Z000000000號
上列被告因詐欺案件，業經偵查終結，認應提起公訴，茲將犯罪
事實及證據並所犯法條分敘如下：
        犯罪事實
一、李振愷與謝榮宗（歿於民國105年8月7日）及其他年籍不詳
    之共犯，基於詐欺取財、偽造文書等犯意聯絡，由李振愷以
    新臺幣（下同）1萬元之對價，要求洪明政自102年1月17日
    起，擔任址設臺北市○○區○○○路00號3樓之達敬實業有限公司
    （下稱達敬公司）名義負責人（迄至104年11月23日該公司
    負責人始變更登記為毛大維），洪明政則基於幫助詐欺及幫
    助偽造文書等不確定故意，配合李振愷之要求，辦理達敬公
    司變更負責人之相關登記手續。嗣後李振愷與其他共犯即先
    後為下列犯行：
  ㈠張沛汝（本案行為時原名張雅琦）得知其配偶王謙睿之友人
    涂鈞翔（原名涂富翔、涂琳翔，其與張沛汝所犯詐欺取財罪
    ，業經臺灣士林地方法院《下稱士林地院》以107年度簡字第7
    5號判決有罪確定）可代向金融機構申辦貸款，二人遂與包
    含李振愷在內之其他年籍不詳共犯，共同基於詐欺取財之犯
    意聯絡，分工為下列犯行：張沛汝先依涂鈞翔之指示，於10
    1年2月23日向中國信託商業銀行股份有限公司（下稱中國信
    託）桃園分行申請開立帳號000000000000號帳戶，並於102
    年5月13日申請MasterCard金融卡後，即將該帳戶之存摺、
    金融卡交予涂鈞翔，涂鈞翔並自同月14日起至103年8月8日
    止，以其申設使用之中國信託帳號000000000000號帳戶，按
    月於每月上旬轉帳7萬元至9萬餘元不等之款項至張沛汝上開
    中國信託帳戶，並於交易備註欄加註「付款中心撥薪」或「
    薪資轉帳」等文字，使閱覽張沛汝該帳戶交易明細之人誤認
    張沛汝每月有該等金額之薪資收入。李振愷明知張沛汝、曾
    勝煜並未於達敬公司任職，竟由年籍不詳共犯，於102年7月
    2日填寫內容不實之「勞工保險加保申報表」業務上虛偽文
    書，持向勞動部勞工保險局申請為張沛汝、曾勝煜投保勞工
    保險（並先後於103年8月28日、104年1月6日退保），而製
    造張沛汝、曾勝煜均為達敬公司員工之假象。嗣於103年5月
    間某日，張沛汝為向星展（臺灣）商業銀行股份有限公司（
    下稱星展銀行）申辦貸款，遂在新北市○○區○○路0段00號之8
    5度C咖啡店內，填寫「星展銀行個人信貸申請書」，並提供
    其申設使用之前述中國信託帳戶之存摺影本予星展銀行員工
    林明賢，向該銀行申請信用貸款；經星展銀行總行（設於臺
    北市○○區○○路000號13樓）審核後，認張沛汝有於3個月內另
    向其他金融機構貸款等情事而未核貸。張沛汝嗣於同年8月2
    3日，於前述85度C咖啡店內，依涂鈞翔之指示，假冒其係達
    敬公司之員工，而在「星展銀行個人信貸申請書」上虛偽填
    寫其任職於達敬公司、年收入120萬元等不實資料，並交付
    前述中國信託帳戶存摺影本、達敬公司名片予林明賢，而再
    次向星展銀行申請信用貸款；並於同月26日，在星展銀行忠
    孝分行（址設臺北市○○區○○○路000號）對保時，填寫「星展
    銀行個人信用貸款約定書」，並交付其向勞保局申請之「勞
    工保險被保險人投保資料」、「勞工保險被保險人投保資料
    表（明細）」各乙紙，而使星展銀行總行之承審人員，誤認
    張沛汝為達敬公司之員工，且於103年1月至8月間，每月自
    該公司領取8萬6,812元至9萬5,279元不等之薪資，應有相當
    之還款能力，而陷於錯誤同意貸款並於同年8月27日撥款80
    萬元予張沛汝。嗣因張沛汝僅繳交3期之分期付款，即未依
    約還款，經星展銀行函調張沛汝103年度之綜合所得稅各類
    所得資料清單，發現張沛汝並無上開薪資收入，始悉受騙。
  ㈡李振愷明知曾勝煜（所涉詐欺取財罪嫌，業經士林地院以105
    年度審易字第1774號判決有罪確定）並未於達敬公司任職，
    其等竟共同基於詐欺取財之犯意，先由李振愷及年籍不詳綽
    號「小劉」之共犯，至遲自102年3月15日起至103年7月10日
    止，按月以臨櫃存款方式，將7萬1,121元至8萬8,620元不等
    之現金，存入曾勝煜申設之臺灣銀行中臺中分行帳號000000
    000000號帳戶，並於存款備註欄填載「薪資」，而使閱覽該
    等交易明細之人，誤認曾勝煜於前述期間有上開薪資之收入
    。再由「小劉」於103年7月29日撥打電話予星展銀行內湖分
    行（址設臺北市○○區○○路000號）行員林明賢，表示欲申請
    信用貸款120萬元，曾勝煜再於同年月31日前往臺北市大同
    區承德路1段之統一超商，填寫林明賢提供之信貸申請書，
    並於「申請人現職資料欄」填寫在達敬公司擔任副總經理以
    及年收入120萬元之不實內容，另交付由李振愷提供之達敬
    公司名片1張及前揭臺灣銀行帳戶存摺影本予林明賢，佯裝
    其有固定之職業及所得收入；林明賢收件後即將名片及該存
    摺影本連同申請書送回星展銀行內湖分行審核，致該銀行徵
    審人員進行授信審核時，誤信曾勝煜為有還款能力之人，因
    而核准貸款，星展銀行遂於同年8月4日核撥100萬元至曾勝
    煜之星展銀行貸款帳戶中，曾勝煜隨即將貸款領出交付予李
    振愷，足生損害於星展銀行。嗣因上開貸款僅償還8期之分
    期款項後即未繳款，且無法與曾勝煜取得聯繫，經星展銀行
    查詢曾勝煜103年度綜合所得稅各類所得資料清單時，發現
    曾勝煜於該年度並無薪資收入，全年度亦僅有9元之利息所
    得，始悉上情。
二、案經星展銀行另案告訴暨本署主動簽分偵辦。
　　　　證據並所犯法條
一、證據清單及待證事實
編號 證據名稱 待證事實 1 被告洪明政於偵查中之供述及證言 1、李振愷以1萬元為對價，要求洪明政擔任達敬公司負責人，事後並有交付1萬元予洪明政。 2、李振愷有介紹謝榮宗與洪明政認識，表示謝榮宗為某公司負責人，要洪明政以該公司員工之身分向銀行申請貸款。 3、李振愷有要求洪明政配合向多家銀行申請貸款，約定若核貸成功，可取得貸款金額一成之報酬。 2 被告李振愷於偵查中之供述 1、李振愷坦承有與曾勝煜一同向玉山銀行申請貸款。 2、李振愷辯稱係經謝榮宗介紹始認識曾勝煜，另案偵、審中所稱之「阿偉」就是謝榮宗。 3、李振愷辯稱與本案有關之達敬公司資料均係謝榮宗提供。 4、李振愷坦承認識涂鈞翔。 3 證人張沛汝於另案偵查、審理及本案偵查中之證言 張沛汝與涂鈞翔及其他共犯，以不實之達敬公司勞工保險加保及薪資轉帳等資料，向星展銀行詐得80萬元之事實。 4 證人涂鈞翔於另案偵查、審理及本案偵查中之證言 1、張沛汝與涂鈞翔及其他共犯，以不實之達敬公司勞工保險加保及薪資轉帳等資料，向星展銀行詐得80萬元之事實。 2、涂鈞翔坦承認識李振愷、洪明政、謝榮宗。 3、涂鈞翔於另案審理時陳稱張沛汝之達敬公司名片，係謝榮宗提供。 4、涂鈞翔於本案偵查中證稱，有請李振愷轉帳到張沛汝所申設之中國信託帳戶。 5 證人曾勝煜於另案偵查及審理中之證言 曾勝煜原為遊民，受李振愷之指示（並承諾提供住宿及每月1萬元生活費為對價），而共同以不實之達敬公司勞工保險加保及薪資轉帳資料，向星展銀行詐得100萬元，並已全數交予李振愷，事後僅取得2萬元之報酬。 6 證人即星展銀行員工林明賢於另案偵查、審理中之證言 張沛汝、曾勝煜向星展銀行詐貸之過程。 7 證人李金婷於另案偵查中之證言 李金婷曾委由涂鈞翔申辦貸款，涂鈞翔亦有代為製作不實薪資轉帳紀錄。 8 張沛汝星展銀行個人信貸申請書、約定書、授信審核表、達敬公司名片影本、勞工保險被保險人投保資料表、張沛汝申設之中國信託帳號000000000000號帳戶交易明細 1、張沛汝與其他共犯，以不實之達敬公司勞工保險加保及薪資轉帳等資料，向星展銀行詐得80萬元之事實。 2、李振愷曾多次匯款至張沛汝所使用之中國信託帳戶。 9 中國信託110年2月2日中信銀字第110224839026754號函所附交易傳票 李振愷於102年12月至103年8月，先後4次分別匯款13萬元、12萬7,529元、14萬元、34萬5千元至張沛汝之中國信託帳戶。 10 曾勝煜星展銀行個人信貸申請書、信用貸款授信審核表、勞工保險被保險人投保資料表、個人信用貸款約定書、曾勝煜申設之臺灣銀行帳號000000000000號帳戶交易明細 曾勝煜與其他共犯，以不實之達敬公司勞工保險加保及薪資轉帳等資料，向星展銀行詐得100萬元。 11 張雅琦、曾勝煜之勞工保險加保申報表（申報日期102年7月1日） 李振愷與其他年籍不詳共犯，以達敬公司名義製作之不實勞工保險加保申報表。 12 李金婷之達敬公司勞工保險加保、退保申報表、李金婷申設之中國信託帳號000000000000號帳戶交易明細 1、李金婷委託涂鈞翔申辦貸款後，即有年籍不詳之人，於103年8月26日以達敬公司名義為李金婷申請加保、並於104年5月4日申請退保。 2、李金婷申設之中國信託帳戶，於委託涂鈞翔申辦貸款後，即有多筆與涂鈞翔、謝榮宗、張沛汝、曾勝煜等人之轉帳交易。 13 濠盛有限公司（原名濠盛興業有限公司，下稱濠盛公司）變更登記表 謝榮宗自101年8月30日起，擔任濠盛公司負責人。 14 洪明政於濠盛公司之勞工保險加保申報表 某年籍不詳之人，於104年5月27日以濠盛公司名義為洪明政申請加保，嗣於105年6月16日申請退保。 15 謝榮宗申設之臺灣銀行帳號000000000000號帳戶交易明細 謝榮宗曾多次轉帳至曾勝煜申設之臺灣銀行帳戶。 16 士院107年度簡字第75號判決 張沛汝與涂鈞翔及其他共犯，以不實之達敬公司勞工保險加保及薪資轉帳等資料，向星展銀行詐得80萬元之事實。 17 士院105年度審易字第1774號判決 曾勝煜、李振愷及「小劉」等共犯，共同以不實之達敬公司勞工保險加保及薪資轉帳資料，向星展銀行詐得100萬元。 18 臺灣臺中地方法院108年度訴字第1267號、臺灣高等法院臺中分院108年度上訴字第2342號判決 李振愷除本案詐欺犯行外，另與曾勝煜共同以達敬公司之不實勞保投保等資料，向玉山銀行詐得40萬元；另以偽造之不動產買賣契約書，向玉山銀行詐得280萬元。 19 臺灣臺北地方檢察署101年度偵字第15297號影卷（節本）、不起訴處分書 李振愷、涂鈞翔於100、101年間，即有互相配合為不特定人代為申辦貸款。 
二、核被告洪明政所為，係犯刑法第30條第1項前段、第216條、
    第211條之幫助行使業務登載不實文書、第339條第1項之幫
    助詐欺取財等罪，其以一行為，同時成就數幫助犯罪之結果
    ，為想像競合犯，請從一重論處。被告李振愷就犯罪事實㈠
    、㈡所為，均係犯同法第216條、第211條之行使業務登載不
    實文書、第339條之4第1項第2款之三人以上共同詐欺取財等
    罪嫌，其係以一概括犯罪計畫，先後為行使業務登載不實文
    書（「達敬公司勞工保險加保申報表」）及詐欺取財之犯行
    ，宜評價為一行為同時觸犯二罪名之裁判上一罪，請從一重
    論以詐欺取財罪；其先後與張沛汝、涂鈞翔（犯罪事實㈠部
    分）及曾勝煜、「小劉」（犯罪事實㈡部分）以及實際製作
    「達敬公司勞工保險加保申報表」之年籍不詳共犯，共同為
    上開犯行，其等間有犯意聯絡、行為分擔，請依共同正犯論
    處，又其前後2次犯行，犯意各別，行為互殊，為數罪，請
    予分論併罰。李振愷就犯罪事實㈡取得之犯罪所得100萬元，
    請依同法第38條之1第1項前段宣告沒收。
三、依刑事訴訟法第251條第1項提起公訴。
　　此　致
臺灣士林地方法院
中　　華　　民　　國　 110　　年　　6 　　月　　15　　日
　　　　　　　　　　　　　　　檢　察　官  江  耀  民
本件正本證明與原本無異　
中　　華　　民　　國　 110　　年　　6 　　月　　23　　日
　　　　　　　　　　          書　記　官  林  旻  逸　　
附錄本案所犯法條全文
中華民國刑法第211條
（偽造變造公文書罪）
偽造、變造公文書，足以生損害於公眾或他人者，處 1 年以上
7 年以下有期徒刑。
中華民國刑法第216條
（行使偽造變造或登載不實之文書罪）
行使第 210 條至第 215 條之文書者，依偽造、變造文書或登載
不實事項或使登載不實事項之規定處斷。
中華民國刑法第339條
（普通詐欺罪）
意圖為自己或第三人不法之所有，以詐術使人將本人或第三人之
物交付者，處 5 年以下有期徒刑、拘役或科或併科 50 萬元以
下罰金。
以前項方法得財產上不法之利益或使第三人得之者，亦同。
前二項之未遂犯罰之。
中華民國刑法第339條之4
犯第 339 條詐欺罪而有下列情形之一者，處 1 年以上 7 年以
下有期徒刑，得併科 1 百萬元以下罰金：
一、冒用政府機關或公務員名義犯之。
二、三人以上共同犯之。
三、以廣播電視、電子通訊、網際網路或其他媒體等傳播工具，
    對公眾散布而犯之。
前項之未遂犯罰之。